【裁判字號】    97,訴,3817
【裁判日期】    971017
【裁判案由】    毒品危害防制條例
【裁判全文】
臺灣板橋地方法院刑事判決              97年度訴字第3817號
公  訴  人  臺灣板橋地方法院檢察署檢察官
被      告  甲○○
上列被告因違反毒品危害防制條例案件，經檢察官提起公訴（九
十七度毒偵字第四七八七號），因被告於本院準備程序中為有罪
之陳述，經本院合議庭裁定以簡式審判程序審理，判決如下：
    主  文
甲○○施用第一級毒品，累犯，處有期徒刑壹年。扣案之注射針
筒壹支沒收。
    事  實
一、甲○○前於民國九十二年間因竊盜案件，經本院於九十二年
    十月十三日以九十二年度易緝字第一五四號判處有期徒刑八
    月確定；復於九十二年間因犯搶奪罪，經本院於九十二年十
    一月三日以九十二年度訴字第一七三五號判處有期徒刑二年
    ；又於九十二年間因施用毒品案件，經本院於九十三年三月
    五日以九十二年度簡字第二三四四號判處六月確定，定應執
    行刑為有期徒刑三年，於九十四年十月十八日假釋出監付保
    護管束，縮刑期滿日為九十五年九月十三日。復於九十四年
    間因施用毒品案件，經本院於九十五年十月二十六日以九十
    五年度訴字第一四三號判處有期徒刑一年確定；又於九十五
    年間因竊盜案件，經本院於九十五年七月二十七日以九十五
    年度易字第九五一號判處有期徒刑九月確定，上開二罪因合
    於中華民國九十六年罪犯減刑條例之規定，經本院於九十六
    年七月十六日以九十六年度聲減字第二一八三號裁定均予減
    刑，並定其應執行刑為有期徒刑十月，嗣經撤銷前案假釋，
    應執行殘刑十月二十六日，經接續執行，於九十七年一月十
    二日縮刑期滿執行完畢。
二、甲○○前於八十九年間因施用第一級毒品案件，經本院以八
    十九年度毒聲字第四七七三號裁定送觀察、勒戒後，認有繼
    續施用毒品之傾向，經本院以八十九年度毒聲字第四九九六
    號裁定令入戒治處所施以強制戒治一年，再經本院以九十年
    度毒聲字第一二五號裁定停止戒治，所餘期間付保護管束，
    惟在保護管束期間再經本院以九十年度毒聲字第二二五０號
    裁定撤銷停止戒治，令入戒治處所施以強制戒治，於九十一
    年一月二十三日強制戒治期滿出監，並經臺灣板橋地方法院
    檢察署檢察官於九十一年二月四日以九十一年度戒毒偵字第
    八八號為不起訴處分確定；復於九十二年間因施用第一級毒
    品案件，經本院於九十三年三月五日以九十二年度簡字第二
    三四四號判處六月確定；又於九十四年間因施用第一級毒品
    案件，經本院於九十五年十月二十六日以九十五年度訴字第
    一四三號判處有期徒刑一年確定。詎其猶不知悔改，基於施
    用第一級毒品海洛因之犯意，於九十七年五月二十三日中午
    某時，在臺北縣三重市○○街二十八巷八號二樓之住處內，
    以將海洛因置入針筒後加水注射入人體之方式，施用第一級
    毒品海洛因一次。嗣於次（二十四）日十五時許，在上址住
    處為警查獲，並扣得注射針筒一支。
三、案經臺北縣政府警察局三重分局報告臺灣板橋地方法院檢察
    署檢察官偵查起訴，本院於準備程序進行中，被告就被訴事
    實為有罪之陳述，經告知被告簡式審判程序之旨，並聽取當
    事人之意見後，裁定進行簡式審判程序。
    理  由
一、上揭犯罪事實，業據被告甲○○於本院準備程序中及審理時
    坦承不諱，且被告在九十七年五月二十四日十七時二十四分
    許經警查獲後所採集之尿液，經送請檢驗之結果，確呈海洛
    因代謝物嗎啡陽性反應，有臺灣檢驗科技股份有限公司九十
    七年六月十日出具之編號ＣＨ／二○○八／五０八二二號濫
    用藥物尿液檢驗報告一紙在卷可稽，復有扣案之注射針筒一
    支足資佐證，是被告自白有施用第一級毒品海洛因核與事實
    相符，被告有施用第一級毒品海洛因犯行，堪以認定。
二、第查，被告前因施用毒品案件，經本院以八十九年度毒聲字
    第四七七三號裁定送觀察、勒戒後，認有繼續施用毒品之傾
    向，經本院以八十九年度毒聲字第四九九六號裁定令入戒治
    所施以強制戒治一年，於九十一年一月二十三日強制戒治期
    滿出監，並經臺灣板橋地方法院檢察署檢察官於九十一年二
    月四日以九十一年度戒毒偵字第八八號為不起訴處分確定；
    復因施用毒品案件，經本院以九十二年度簡字第二三四四號
    判處六月確定，又因施用毒品案件，經本院以九十五年度訴
    字第一四三號判處有期徒刑一年確定等情，有前開不起訴處
    分書、判決書及臺灣高等法院被告前案紀錄表在卷足憑。被
    告於觀察、勒戒及強制戒治執行完畢釋放後五年內再犯施用
    毒品之犯行，且經判刑確定，復於九十七年五月二十三日施
    用第一級毒品海洛因，即非屬毒品危害防制條例第二十條第
    三項所定「五年後再犯」之情形，檢察官逕行起訴，要無不
    合（最高法院九十五年台上字一０七一號判決參照）。
三、查海洛因為毒品危害防制條例第二條第二項第一款明定之第
    一級毒品，不得持有、施用。核被告所為，係犯毒品危害防
    制條例第十條第一項之施用第一級毒品罪。被告有事實欄所
    載之犯罪暨執行情形，有臺灣高等法院被告前案紀錄表在卷
    可稽，其受徒刑之執行完畢五年內故意再犯有期徒刑以上之
    罪，為累犯，應依刑法第四十七條第一項規定加重其刑。爰
    審酌被告前經觀察、勒戒及強制戒治，復經法院判刑確定並
    執行，仍無法戒除施用毒品之惡習，顯見戒除毒癮之意志薄
    弱，兼衡其犯罪之動機、目的、手段、品行及坦承部分犯行
    等一切情狀，量處如主文所示之刑，以資懲儆。
四、扣案之注射針筒一支，係被告所有，並供施用毒品所用之物
    ，業據被告供承在卷，依刑法第三十八條第一項第二款之規
    定併予宣告沒收。
據上論斷，應依刑事訴訟法第二百七十三條之一第一項、第二百
九十九條第一項前段，毒品危害防制條例第十條第一項，刑法第
十一條前段、第四十七條第一項、第三十八條第一項第二款，判
決如主文。
本案經檢察官林俊峰到庭執行職務。
中    華    民    國    97    年    10    月    17    日
                  刑事第七庭  法  官  潘翠雪
上列正本證明與原本無異。
如不服本判決，應於送達後十日內敘明上訴理由，向本院提出上
訴狀
                              書記官  江文彬
中    華    民    國    97    年    10    月    17    日
附錄本案論罪科刑法條全文：
毒品危害防制條例第10條
施用第一級毒品者，處 6 月以上 5 年以下有期徒刑。
施用第二級毒品者，處 3 年以下有期徒刑。


司法院資訊處製作；財團法人民間司法改革基金會備份。
